

666 262 14 🕿

Sevilla

borjarejanobenitez@gmail.com

PERFIL PROFESIONAL

Ingeniero eléctrico con 8 años de experiencia en aestión de proyectos de instalaciones.

Titulado en Grado en Ingeniería Eléctrica, Ciclo Formativo de Grado Superior en Instalaciones Electrotécnicas, además de máster en Prevención de Riesgos Laborales en las tres especialidades.

Experiencia en aestión técnico-económica de proyectos de instalaciones eléctricas y mecánicas en diferentes sectores de la edificación como hoteles, residencial, logística, oficinas y retail.

Realización de licitaciones técnicoeconómicas de instalaciones eléctricas y mecánicas en retail, oficinas, logística y hospitales.

TECNOLOGÍAS

- Java
- HTML
- **CSS**

SOFT SKILLS

- Liderazgo
- Negociación *
- Adaptabilidad *
- * Toma de decisiones
- Gestión del tiempo **
- Trabajo en equipo

FRANCISCO BORJA REJANO BENÍTEZ

Desarrollador WFB

EXPERIENCIA LABORAL

Soluciones Globales – Ingeniero eléctrico Noviembre 2023 – Actualmente [Sevilla]

Redacción de proyectos eléctricos, revisión de mediciones y preparación de documentación técnica de licitaciones en EDAR y desaladoras.

Cameleon Modules – Jefe de turno de Instalaciones

Marzo 2023 – Septiembre 2023 [Sevilla]

Monitorización de la producción, solución de problemas, gestión de la documentación y comunicación con dirección. Implantación de instalaciones en contenedores marítimos hospitalizados.

♦ Areall – Project Manager

Agosto 2021 – Marzo 2023 [Sevilla]

Gestión de las instalaciones eléctricas y mecánicas en edificación residencial y logística (Project Management), además, realización de análisis técnicos de las instalaciones de bienes inmobiliarios logísticos, grandes centros comerciales v compleios hoteleros (Due Diligence).

Somos Grupo MAS – Ingeniero de instalaciones

Julio 2020 - Julio 2021 [Sevilla]

Gestión de la contratación de instalaciones, compra de equipos, planificaciones, gestión técnica, estudios energéticos en supermercados. Implantación de instalaciones fotovoltaicas.

Construcía Instalaciones - Técnico de estudios

Junio 2018 – Junio 2020 [Madrid]

Elaboración de ofertas técnico-económicas para licitaciones de instalaciones eléctricas y mecánicas en oficinas, centros comerciales, CPD y retail.

♦ Constructora San José – Jefe de obra de instalaciones

Mayo 2016 - Mayo 2018 [Madrid y Mallorca]

Gestión técnica de instalaciones eléctricas y mecánicas (control de ejecución, propuestas de mejoras técnicas, adaptación de instalaciones a normativa, realización de planos, revisión de cálculos de instalaciones) y económica (negociación con empresas, compra de equipos, realización de contratos, control económico con subcontratas, facturación) en oficinas, residencial y hoteles.

FORMACIÓN ACADÉMICA

> C.F.G.S. Desarrollo de Aplicaciones WEB

MEDAC

Grado en Ingeniería Eléctrica

Escuela Politécnica Superior de Algeciras

Máster en Prevención de Riesgos Laborales

Universidad del Atlántico Medio

> C.F.G.S. Instalaciones electrotécnicas

I.E.S. Virgen de la Esperanza

FORMACIÓN COMPLEMENTARIA

- **Project Management Professional** (40 horas) – Escuela de Project Management
- Gestión Ágil de proyectos (16 horas) Escuela de Project Management
- Buenas prácticas preventivas en Ergonomía (4 horas) SAN JOSE
- Buenas prácticas preventivas en seguridad vial (4 horas) SAN JOSE
- Primeros auxilios y socorro (4 horas) SAN JOSE

IDIOMAS

Nivel intermedio Inglés (Preliminary English Test – University of Cambridge)